【裁判字號】    92,訴,1839
【裁判日期】    920522
【裁判案由】    清償借款等
【裁判全文】
臺灣臺北地方法院民事判決  九十二年度訴字第一八三九號
    原      告  誠泰商業銀行股份有限公司
    法定代理人  乙○○
    代  理  人  丙  ○
                送達代收人  丙.
    被      告  甲○○
右當事人間請求清償借款等事件，本院判決如左：
    主    文
被告應給付原告新台幣陸拾捌萬陸仟玖佰壹拾陸元，及自民國九十一年十一月四日起
至清償日止，按年息百分之一九．九八計算之利息，暨自民國九十一年十二月五日起
至清償日止其逾期在六個月以內者，並按上開利率百分之十，逾期超過六個月以上者
，超過部分按上開利率百分之二十計算之違約金。
訴訟費用由被告負擔。
    事    實
甲、原告方面：
一、聲明：如主文所示。
二、陳述：被告甲○○於民國(下同)九十一年七月四日向原告借款新台幣(下同)柒拾
    伍萬元，借款期限自九十一年七月四日起至九十四年七月四日止共計三年，雙方
    約定被告應按月攤還本息，利率按年息百分之一九．九八計付；並約定被告遲延
    繳納時，除仍按上開利率計息外，並自逾期之日起至清償日止，其逾期六個月以
    內者，並按上開利率百分之十，逾期超過六個月以上者，超過部分按上開利率百
    分之二十計付違約金，且不論本金或利息如有一部份遲延者，被告即喪失期限利
    益，借款視為全部到期，此有被告所簽立之借據契約書乙紙為憑。詎被告至九十
    一年十一月四日起即未依約攤還本息，原告屢經催討，迄未清償；依兩造借款契
    約書第九條第一款約定，被告已喪失期限利益，被告之借款視為全部到期，原告
    自得請求被告負清償責任。
三、證據：提出借款契約書影本乙份為證。
乙、被告方面：
一、聲明：駁回原告之訴。
二、陳述意旨略以：確實向原告借款，且目前仍積欠原告借款未還，惟無力清償本金
    ，僅清償至九十一年十一月四日云云。
三、證據：被告未曾提出任何證據供本院參酌。
    理    由
一、程序方面：
    按當事人得以合意定第一審管轄法院，但以關於由一定法律關係而生之訴訟為限
    ，前項合意，應以文書證之，民事訴訟法第二十四條定有明文。本件兩造所簽訂
    之借款契約書第二十七條約定，合意由本院為第一審管轄法院，本院自有管轄權
    ，合先敘明。
二、實體方面：
    本件原告主張之事實，已據其提出借款契約書影本乙份為證，核屬相符，自堪信
    原告之主張為真實。被告雖坦承借款未還，惟卻稱無力清償云云，然所謂無力清
    償並非適法抗辯事由，其所為辯解並無可採。從而，原告依約請求被告給付陸拾
    捌萬陸仟玖佰壹拾陸元，及如主文第一項所示之利息、違約金為有理由，應予准
    許。
據上結論：本件原告之訴為有理由，依民事訴訟法第七十八條，判決如主文。
中      華      民      國    九十二    年      五      月    二十二    日
                                            民事第二庭法     官  汪漢卿
右為正本係照原本作成
如對本判決上訴，須於判決送達後廿日內向本院提出上訴狀
中      華      民      國    九十二    年      五      月    二十二    日
                                                      法院書記官  王  儀


司法院資訊處製作；財團法人民間司法改革基金會備份。
